【裁判字號】    94,訴,2413
【裁判日期】    950407
【裁判案由】    商標異議
【裁判全文】
臺北高等行政法院裁定
                                      94年度訴字第2413號
原      告  日商‧三麗鷗股份有限公司
代  表  人  甲○○○
訴訟代理人  林志剛律師
            楊憲祖律師
            黃闡億律師
被      告  經濟部
代  表  人  乙○○部長）住同.
參  加  人  松古柏企業有限公司
代  表  人  丙○○
送達代收人  高建成
上列原告與被告間因商標異議事件，應命參加人獨立參加訴訟，
本院裁定如下：
    主  文
松古柏企業有限公司應獨立參加本件被告之訴訟。
    理  由
一、按行政法院認為撤銷訴訟之結果，第三人之權利或法律上利
    益將受損害者，得依職權命其獨立參加訴訟，行政訴訟法第
    42條第1項定有明文。
二、緣松古柏企業有限公司於民國89年5 月12日以「松古柏企業
    有限公司標章（三）」商標，指定使用於當時商標法施行細
    則第49條所定商品及服務分類表第25類之「服飾用皮帶，襪
    子，褲襪，吊襪帶，吊褲帶，圍裙，尿布，圍巾，頭巾，領
    帶，浴帽，涼帽，雨帽，便帽，遮陽帽，服飾用、禦寒用手
    套，各種男女服裝及童裝，胸罩束褲，睡衣，浴袍，泳裝，
    內衣，內褲，衛生衣褲，雨衣，各種男女鞋及童鞋，雨鞋」
    商品，向原處分機關經濟部智慧財產局申請註冊，經其審查
    ，准列為審定第963561號商標。嗣原告以系爭商標有違修正
    前商標法第37條第5 款、第7 款、第12款及第14款規定，對
    之提起異議。原處分機關審查期間，適逢現行商標法於92年
    11 月28 日修正施行，原處分機關乃依現行商標法第89條第
    1 項規定，逕予系爭商標註冊。又依現行商標法第90條規定
    ：本法中華民國92年4 月29日修正施行前，已提出異議，尚
    未異議審定之案件，以本法修正施行前及本法修正施行後之
    規定均為違法事由為限，始撤銷其註冊；其程序依修正後之
    規定辦理；本件原異議理由主張之條款業經修正為現行商標
    法第23條第1 項第10款、第12款、第13款及第14款。案經原
    處分機關審查，核認系爭商標有違修正前商標法第37條第7
    款及現行商標法第23條第1 項第12款規定，而為系爭商標之
    註冊應予撤銷之處分。松古柏企業有限公司不服，向被告提
    起訴願，經被告為「原處分撤銷，由原處分機關另為適法之
    處分」之決定，原告對上開訴願決定不服，而提起本件行政
    訴訟。本件判決之結果，倘訴願決定應予撤銷，松古柏企業
    有限公司之權利或法律上之利益將受損害，本院自得依前開
    條文之規定，命松古柏企業有限公司獨立參加本件訴訟，爰
    裁定如主文。
中    華    民    國    95    年     4    月    7     日
                          第三庭審判長法  官  姜素娥
                                      法  官  陳秀
                                      法  官  陳國成
上為正本係照原本作成。
不得聲明不服。
中    華    民    國    95    年     4    月   14     日
                                      書記官  王英傑


司法院資訊處製作；財團法人民間司法改革基金會備份。
